Minutes et répertoires du notaire Auguste DESPREZ, 15 avril 1812 - 18 mai 1866 (étude I)
Archives nationales
- Répertoire(s) de Auguste DESPREZ, 2 janvier 1811 - 8 avril 1873; MC/RE/I/20 - MC/RE/I/31
  - Répertoire. 1845, 2 janvier - 1850, 21 octobre, 2 janvier 1845 - 21 octobre 1850; MC/RE/I/28
    - Inventaire après décès: Fremont, Marie-Anne-Clotilde. Chauvot, Claude (veuve de). Basse Saint Pierre (rue), n° 22., 9 février 1848
      Décédée le 27 janvier 1848.
      inventaire après décès; Basse-Saint-Pierre (rue); Fremont, Marie-Anne-Clotilde; Chauvot, Claude
    - Inventaire après décès: Muller, Marie-Catherine. Giraud, Joseph (veuve de). Bons Enfants (rue des), n° 27., 17 février 1848
      Décédée le 5 décembre 1847.
      inventaire après décès; Bons-Enfants (rue des); Muller, Marie-Catherine; Giraud, Joseph
    - Inventaire après décès: Bigot, Jean., 23 février 1848
      Décédé le 1er janvier 1848.
      inventaire après décès; Bigot, Jean
    - Inventaire après décès: Hubert, Guillaume-Pierre. Grands Augustins (rue des), n° 18., 4 mars 1848
      Décédé le 10 février 1848.
      inventaire après décès; Grands-Augustins (quai des); Hubert, Guillaume-Pierre
    - Procès-verbal et inventaire après décès: Pages, Pierre-François. Saint Benoît (rue), n° 32., 22 mars 1848
      Décédé le 6 février 1848.
      procès-verbal; inventaire après décès; Saint-Benoît (rue); Pages, Pierre-François
    - Inventaire après décès: Delamotte, Charles-Hippolyte. Chartres (rue de), n° 14., 30 mars 1848
      inventaire après décès; Chartres (rue de); Delamotte, Charles-Hippolyte
    - Inventaire après décès: Mauviel, Pierre-Louis-Gaspard. Notre-Dame de Nazareth (rue), n° 6., 29 avril 1848
      Décédé le 6 mars 1848.
      inventaire après décès; Notre-Dame-de-Nazareth (rue); Mauviel, Pierre-Louis-Gaspard
    - Inventaire après décès: Bezot, Pierre-Edouard. Odéon (place de l'), n° 1. Limonadier, 9 mai 1848
      Décédé le 21 mars 1848, à Nice, royayme de Piémont-Sardaigne. 14 juin 1848, enchères du fonds de commerce.
      inventaire après décès; Odéon (place de l'); Nice (Alpes-Maritimes); Bezot, Pierre-Edouard; restaurateur
    - Inventaire après décès: Guerineau-Fleurandrie, Silvain. Antin (rue d'), n° 19. Décédé le 31 décembre 1847, à Bourges., 13 mai 1848
      inventaire après décès; Antin (rue d'); Guerineau-Fleurandrie, Silvain
    - Inventaire après décès: Berenger, Louis-Marcel. Enfer (rue d'), n°16 / Saint Michel., 31 mai 1848
      Décédé le 17 avril 1848, à Clermont.
      inventaire après décès; Enfer (rue d'); Clermont (Oise); Berenger, Louis-Marcel
    - Inventaire après décès: Thevenot, Gabrielle. Austerlitz (rue d'), n°10, esplanade des invalides., 6 juin 1848
      Décédée le 12 mai 1848.
      inventaire après décès; Austerlitz (rue d'); Thevenot, Gabrielle
    - Inventaire après décès: Agier, Françoise-Marie. Voltaire (quai), n° 21., 7 juin 1848
      Décédée le 15 mai 1848.
      inventaire après décès; Voltaire (quai); Agier, Françoise-Marie
    - Inventaire après décès: Ornano, Jean-Baptiste-Alphonse-Jules-Joseph. Argenteuil (rue d'), n° 21. Décédé le 29 juin 1848., 22 juillet 1848
      inventaire après décès; Argenteuil (rue d'); Ornano, Jean-Baptiste-Alphonse-Jules-Joseph
    - Inventaire après décès: Gentilhomme, Laure-Félicité-Germaine. Mole, Joseph (épouse de). Madame (rue), n° 26. Décédée le 3 juillet 1848., 8 août 1848
      inventaire après décès; Madame (rue); Gentilhomme, Laure-Félicité-Germaine (1...-1848); Mole, Joseph
    - Inventaire après décès: Neveu, Pierre-Jules. Ecole de Médecine (rue de l'), n° 21. Décédé le 4 août 1848., 11 août 1848
      inventaire après décès; Ecole-de-Médecine (rue de l'); Neveu, Pierre-Jules
    - Inventaire après décès: Pons, Louis-Alexandre. Copeau (rue), n° 10., 17 août 1848
      Décédé le 17 février 1848.
      inventaire après décès; Copeau (rue); Pons, Louis-Alexandre
    - Inventaire après décès: Ribart, Alexandre-Eugène. Ternes (avenue des)., 22 août 1848
      inventaire après décès; Ternes (avenue des); Ribart, Alexandre-Eugène
    - Inventaire des biens dépendants de la communauté entre Toussaint Sébastien Frichot, et Marie Françoise Lucile Hue, son épouse, rue des Deux Ponts, n° 33., 29 août 1848
      inventaire; Deux-Ponts (rue des); Frichot, Toussaint Sébastien; Hue, Marie Françoise Lucile
    - Inventaire après décès: Triouleyre, Claude-Marie; Berard, Félicité-Joséphine (son épouse). Four Saint Germain(rue du), n° 38., 6 septembre 1848
      inventaire après décès; Four-Saint-Germain (rue du); Triouleyre, Claude-Marie; Berard, Félicité-Joséphine
    - Suite d'inventaire après décès: Leclerc, Catherine-Marie-Joséphine. Dabadie, Jacques (veuve de). Plaisance. Décédée le 16 juin 1848., 7 septembre 1848
      inventaire après décès; Plaisance (quartier); Vaugirard (ancienne commune); Leclerc, Catherine-Marie-Joséphine; Dabadie, Jacques
    - Inventaire après décès: Molin, Jean-Jacques. Bièvres / 91., 16 septembre 1848
      Décédé le 6 septembre 1848.
      inventaire après décès; Bièvres (Essonne); Molin, Jean-Jacques
    - Inventaire après décès: Sartor, Anne-Marie. Demey, Daniel (épouse de). Courcelles (rue de), n° 41., 25 septembre 1848
      Décédée le 4 mai 1848.
      inventaire après décès; Courcelles (rue de); Sartor, Anne-Marie; Demey, Daniel
    - Inventaire après décès: Delpire, Anne. Bac (rue du), n° 38., 25 septembre 1848
      Décédée le 4 septembre 1848.
      inventaire après décès; Bac (rue du); Delpire, Anne
    - Inventaire après décès: Belliot, Nicolas. Charlemagne (rue), n° 11., 26 septembre 1848
      Décédé le 4 août 1848.
      inventaire après décès; Charlemagne (rue); Belliot, Nicolas
    - Inventaire après décès: Mequignon, Augustin-Claude-François. Grandière (rue de la), n° 9 / Tours / 37., 20 octobre 1848
      inventaire après décès; Tours (Indre-et-Loire); Mequignon, Augustin Claude François
    - Inventaire après décès: Capendu, Jean-François. Madeleine (rue de la), n° 66., 25 octobre 1848
      Décédé le 16 juillet 1848.
      inventaire après décès; Madeleine (rue de la); Capendu, Jean-François
    - Inventaire après décès: Bosselet, Henriette-Elisa. Noël, Auguste-Alexandre (épouse de). Montorgueil (rue), n° 68., 13 novembre 1848
      Décédée le 5 octobre 1848, à Boulogne (Hauts-de-Seine).
      inventaire après décès; Montorgueil (rue); Boulogne-Billancourt (Hauts-de-Seine); Bosselet, Henriette-Elisa; Noël, Auguste-Alexandre
    - Inventaire après décès: Sternotte, Louise-Caroline. Givardiere, Auguste-François (épouse de). Four Saint Germain(rue du), n° 17., 25 novembre 1848
      Décédée le 29 août 1848, à Mandres (Val-de-Marne).
      inventaire après décès; Four-Saint-Germain (rue du); Mandres-les-Roses (Val-de-Marne); Sternotte, Louise-Caroline; Givardiere, Auguste-François
    - Inventaire après décès: Marqfoy, Isaac-Jean-Louis. Vert-Galant / Tremblay-lès-Gonesse. Décédé le 27 novembre 1848., 7 décembre 1848
      inventaire après décès; Tremblay-en-France (Seine-Saint-Denis); Marqfoy, Isaac-Jean-Louis
    - Inventaire après décès: Jarlot, Louis-Xavier. Saint Dominique-Saint Germain (rue), n° 80., 20 décembre 1848
      Décédé le 25 novembre 1848.
      inventaire après décès; Saint-Dominique-Saint-Germain (rue); Jarlot, Louis-Xavier
    - Inventaire après décès: Jeantin, Louis-François. Bac (rue du), n° 62., 27 décembre 1848
      Décédé le 16 décembre 1848.
      inventaire après décès; Bac (rue du); Jeantin, Louis-François
    - Inventaire après décès: Jeanne, Aglaé-Marie-Léonie. Faubourg Saint Antoine (rue du), n° 82., 11 janvier 1849
      Décédée le 21 janvier 1847.
      inventaire après décès; Faubourg-Saint-Antoine (rue du); Jeanne, Aglaé-Marie-Léonie
    - Procès-verbal et inventaire après décès: Demandre, Reine-Adélaïde-Claudine. Roullier, Jacques-Pierre (épouse de). Richelieu (rue de), n° 42., 27 janvier 1849
      Décédée le 7 janvier 1849.
      procès-verbal; inventaire après décès; Richelieu (rue de); Demandre, Reine-Adélaïde-Claudine; Roullier, Jacques-Pierre
    - Inventaire après décès: Lecuyer, Eugène. Saint Sauveur (rue), n° 30., 27 janvier 1849
      Décédé le 12 décembre 1848.
      inventaire après décès; Saint-Sauveur (rue); Lecuyer, Eugène
    - Inventaire après décès: Prunier, Antoine-Pierre. Dragon (rue du), n° 29. Décédé le 14 janvier 1849., 6 février 1849
      inventaire après décès; Dragon (rue du); Prunier, Antoine-Pierre
    - Inventaire après décès: Lair, Augustine-Victoire. Lacour, Philippe (épouse de). Tournelles(rue des), n° 19 / Versailles / 78., 16 février 1849
      Décédée le 26 avril 1848.
      inventaire après décès; Tournelles (rue des); Versailles (Yvelines); Lair, Augustine-Victoire; Lacour, Philippe
    - Inventaire après décès: Mollier, Jean-Baptiste. Corbeau (rue), n° 40., 19 février 1849
      Décédé le 27 novembre 1848.
      inventaire après décès; Mollier, Jean-Baptiste
    - Inventaire après décès: Roberti-Vittory, Marie-Madeleine de. Gauthier, Hyacinthe-Nicolas (veuve de). Planche (rue de la), n° 20., 22 février 1849
      inventaire après décès; Planche (rue de la); Roberti-Vittory, Marie-Madeleine de; Gauthier, Hyacinthe-Nicolas
    - Inventaire après décès: Lemore, Charles-Antoine. Fontaine Molière (rue de la), n° 20., 26 février 1849
      Décédé le 30 janvier 1849.
      inventaire après décès; Fontaine-Molière (rue de la); Lemore, Charles-Antoine
    - Inventaire après décès: Huet de Vaudour, Julie-Henriette-Marie-Anne-Catherine-Rose. Desfresnes, Toussaint-Alexandre (veuve de). Bourbon Le Château (rue), n° 1., 3 avril 1849
      Décédée le 24 novembre 1848.
      inventaire après décès; Huet de Vaudour, Julie-Henriette-Marie-Anne-Catherine-Rose; Desfresnes, Toussaint-Alexandre
    - Inventaire après décès: Gallez, Jeanne-Charlotte. Couasse dit Denevers, Jacques-Michel (veuve de). Liberté (boulevard de la), n° 69 / Versailles / 78., 4 avril 1849
      Décédée le 18 mars 1849.
      inventaire après décès; Versailles (Yvelines); Gallez, Jeanne-Charlotte; Couasse dit Denevers, Jacques-Michel
    - Inventaire après décès: Delporte, Adrien-Nicolas. Madeleine (place de la), n° 3., 11 avril 1849
      Décédé le 20 mars 1849.
      inventaire après décès; Madeleine (place de la); Delporte, Adrien-Nicolas
    - Inventaire après décès: Bachelier, Marie-Madeleine. Verrerie (rue de la), n° 11., 24 avril 1849
      Décédée le 18 avril 1849.
      inventaire après décès; Verrerie (rue de la); Bachelier, Marie-Madeleine
    - Inventaire après décès: Guerin, Anne-Geneviève. Godefroy, Jacques (veuve de). Sèvres (rue de), n° 31., 1er mai 1849
      Décédée le 11 avril 1849.
      inventaire après décès; Sèvres (rue de); Guerin, Anne-Geneviève; Godefroy, Jacques
    - Inventaire après décès: Maitre, Marie-Nicole. Royer, François (veuve de). Saint Louis (place), n° 5 / Versailles / 78., 1er mai 1849
      Décédée le 17 avril 1849.
      inventaire après décès; Saint-Louis (place); Versailles (Yvelines); Maitre, Marie-Nicole; Royer, François
    - Inventaire après décès: Asselin, Victoire. Baulant, Frédéric (épouse de). Poirées (rue aux), n° 5., 7 mai 1849
      Décédée le 17 novembre 1848.
      inventaire après décès; Poirées (rue aux); Asselin, Victoire; Baulant, Frédéric
    - Inventaire après décès: Thubeuf, Antoine. Dreux. Décédé le 19 avril 1849., 16 mai 1849
      inventaire après décès; Dreux (Eure-et-Loir); Thubeuf, Antoine
    - Inventaire après décès: Hochereau, Chrétien-Charles-Basile d'. Petits Augustins (rue des), n° 24., 21 mai 1849
      Décédé le 17 mars 1849.
      inventaire après décès; Petits-Augustins (rue des); Hochereau, Chrétien-Charles-Basile d'
    - Inventaire après décès: Noël, Jean-Baptiste. Bagneux (rue de), n° 6 / Montrouge / 92., 2 juin 1849
      Décédé le 25 avril 1849.
      inventaire après décès; Montrouge (Hauts-de-Seine); Noël, Jean-Baptiste
    - Inventaire après décès: Delavenne, Charles-Nicolas. Bourgogne (rue de), n° 35., 19 juin 1849
      Décédé le 22 mai 1849.
      inventaire après décès; Bourgogne (rue de); Delavenne, Charles-Nicolas
    - Inventaire après décès: Bretteville, Julie. Saint Brice / 95., 20 juin 1849
      Décédée le 4 mai 1849.
      inventaire après décès; Saint-Brice-sous-Forêt (Val-d'Oise); Bretteville, Julie
    - Inventaire après décès: Mérite, Jean-Baptiste. Colombes (rue de), n° 32. Courbevoie., 22 juin 1849
      Décédé le 13 juin 1849.
      inventaire après décès; Courbevoie (Hauts-de-Seine); Mérite, Jean-Baptiste
    - Inventaire après décès: Cavillon, Alexandrine-Joséphine-Julie. Decaix, Jacques (veuve de). Hauteville (rue d'), n° 54. Décédée le 8 mars 1849., 26 juin 1849
      inventaire après décès; Hauteville (rue d'); Cavillon, Alexandrine-Joséphine-Julie; Decaix, Jacques
    - Inventaire après décès: Aubenet, Clément-Auguste. Dauphine (rue), n° 49., 27 juin 1849
      inventaire après décès; Dauphine (rue); Aubenet, Clément-Auguste
    - Inventaire après décès: Pelletier, Auguste-Adolphe. Roquette (rue de la), maison correctionnelle des jeunes détenus., 28 juin 1849
      Décédé le 19 mai 1849.
      inventaire après décès; Roquette (rue de la); Pelletier, Auguste-Adolphe
    - Inventaire après décès: Fouan, Rosier. Cadet (rue), n° 12., 3 juillet 1849
      Décédé le 16 juin 1849.
      inventaire après décès; Cadet (rue); Fouan, Rosier
    - Inventaire après décès: Lemire, Marie-Anne. Loiseau, René-Henri-Auguste (épouse de). Lille (rue de), n° 48., 5 juillet 1849
      Décédée le 10 mai 1849.
      inventaire après décès; Lille (rue de); Lemire, Marie-Anne; Loiseau, René-Henri-Auguste
    - Inventaire après décès: Houette, Charles-Christophe. Mazarine (rue), n° 41., 9 juillet 1849
      Décédé le 1er juin 1849.
      inventaire après décès; Mazarine (rue); Houette, Charles-Christophe
    - Inventaire après décès: Deshayes, Jean-Chrysostôme. Hautefeuille (rue), n° 12., 27 juillet 1849
      Décédé le 2 juillet 1849.
      inventaire après décès; Hautefeuille (rue); Deshayes, Jean-Chrysostôme
    - Inventaire après décès: Leclaire, Michel-Marie. Grandes Carrières (rue des) / Montmartre., 2 août 1849
      Décédé le 28 juin 1849.
      inventaire après décès; Montmartre (ancienne commune); Grandes-Carrières (rue des); Leclaire, Michel-Marie
    - Inventaire après décès: Dousin, Pierre. Grenelle (rue de), n° 163 / au Gros Caillou., 3 août 1849
      Décédé le 26 mai 1849. et du mineur Joachim Joseph DOUSIN, décédé le 28 mai 1849.
      inventaire après décès; Grenelle (rue de); Gros-Caillou (quartier); Dousin, Pierre
    - Inventaire après décès: Durand, Marie-Adélaïde. Ducluzeau, François (veuve de). Voltaire (quai), n° 23., 9 août 1849
      Décédée le 1er août 1849.
      inventaire après décès; Voltaire (quai); Durand, Marie-Adélaïde; Ducluzeau, François
    - Inventaire après décès: Canuet, Céleste-Ernestine. Laurent, François-Adolphe (épouse de). Paradis Poissonnière (rue de), n° 27., 23 août 1849
      Décédée le 3 juin 1849.
      inventaire après décès; Paradis (rue de); Canuet, Céleste-Ernestine; Laurent, François-Adolphe
    - Inventaire après décès: Roy, Claire-Cécile -Denise. Salboeuf, André-Pierre-Thadée (épouse de). Fourneaux (boulevard des), n° 3 / Vaugirard., 3 septembre 1849
      Décédée le 14 août 1849.
      inventaire après décès; Fourneaux (boulevard des); Vaugirard (ancienne commune); Roy, Claire-Cécile -Denise; Salboeuf, André-Pierre-Thadée
    - Inventaire après décès: Legrain, Anne-Elisa. Lecerf, Ambroise (épouse de). Oursine (rue de l'), n° 108 / faubourg Saint Marcel., 7 septembre 1849
      Décédée le 10 juin 1849.
      inventaire après décès; Saint-Marcel (faubourg); Lourcine (rue de); Legrain, Anne-Elisa; Lecerf, Ambroise
    - Inventaire après décès: Bellot, Marie-Eulalie-Julia;; Moring, Louis-Jules-Michel. Moring, Pierre-Michel (épouse de). Rambuteau (rue), n° 79., 13 septembre 1849
      Décédée le 29 août 1849/Décédé le 2 septembre 1849.
      inventaire après décès; Rambuteau (rue); Bellot, Marie-Eulalie-Julia; Moring, Louis-Jules-Michel; Moring, Pierre-Michel
    - Inventaire après décès: Gesson, Marie-Antoinette-Clara. Michel, Jean-Rodolphe-Edouard (épouse de). Faubourg Saint Denis (rue du), n° 72., 18 septembre 1849
      Décédée le 15 juin 1849.
      inventaire après décès; Faubourg-Saint-Denis (rue du); Gesson, Marie-Antoinette-Clara; Michel, Jean-Rodolphe-Edouard
    - Inventaire après décès: Castelle, Jeanne-Catherine. Coquenet, Jean-Pierre (veuve de). Caumartin (rue), n° 16., 28 septembre 1849
      Décédée le 8 juin 1849.
      inventaire après décès; Castelle, Jeanne-Catherine; Coquenet, Jean-Pierre
    - Inventaire après décès: Lelong, M., Antony (rue d') à Chatenay. Décédée le 10 janvier 1849., 3 octobre 1849
      inventaire après décès; Antony (Hauts-de-Seine); Châtenay-Malabry (Hauts-de-Seine); Lelong, M.
    - Inventaire après décès: Luguehard, Marie-Anne. Sorne, Nicolas-Georges (veuve de). Beaumarchais (boulevard), n° 113., 3 octobre 1849
      Décédée le 22 juillet 1849.
      inventaire après décès; Beaumarchais (boulevard); Luguehard, Marie-Anne; Sorne, Nicolas-Georges
    - Inventaire après décès: Fournier, Edme-Joseph. Taranne (petite rue), n° 2., 8 octobre 1849
      Décédé le 5 mai 1849.
      inventaire après décès; Taranne (petite rue); Fournier, Edme-Joseph
    - Inventaire après décès: Jollivet, Nicolas-Jean-Jules. Sèvres (barrière de), pavillon de l'octroi., 13 octobre 1849
      Décédé le 27 septembre 1849.
      inventaire après décès; Sèvres (barrière de); Jollivet, Nicolas-Jean-Jules
    - Inventaire après décès: Grand, Jean-François. Four Saint Germain(rue du), n° 55. Perruquier coiffeur, 23 octobre 1849
      Décédé le 14 octobre 1849. 10 novembre 1849, enchères du fonds.
      inventaire après décès; Four-Saint-Germain (rue du); Grand, Jean-François; coiffeur
    - Inventaire après décès: Demey, Daniel. Hospice de la vieillesse (hommes) / Gentilly / 94., 23 octobre 1849
      inventaire après décès; Le Kremlin-Bicêtre (Val-de-Marne); Bicêtre (Val-de-Marne, hôpital de); Demey, Daniel
    - Inventaire après décès: Charrier, Louise-Victoire. Lavigne, Jean-Baptiste (veuve de). Chaise (rue de la), n° 28., 24 octobre 1849
      Décédée le 24 juillet 1849.
      inventaire après décès; Chaise (rue de la); Charrier, Louise-Victoire; Lavigne, Jean-Baptiste
    - Inventaire après décès: Fortin, Théodore-Marie. Réforme (rue de la), n° 21., 27 octobre 1849
      Décédé à Chaïba (Algérie).
      inventaire après décès; Réforme (rue de la); Fortin, Théodore-Marie
    - Inventaire après décès: Prévost, Eugène-Frédéric. Saints Pères (rue des), n° 63., 29 octobre 1849
      Décédé le 28 mars 1849 à Nice (Etats Sardes).
      inventaire après décès; Saints-Pères (rue des); Nice (Alpes-Maritimes); Prévost, Eugène-Frédéric
    - Inventaire après décès: Lefevre, Catherine. Saint Denis (rue), n° 112., 13 novembre 1849
      Décédée le 13 juillet 1849.
      inventaire après décès; Saint-Denis (rue); Lefevre, Catherine
    - Inventaire après décès: Royneau, Madeleine-Françoise. Prêtres Saint Séverin (rue des), n° 10., 16 novembre 1849
      Décédée le 29 mai 1849.
      inventaire après décès; Prêtres-Saint-Séverin (rue des); Royneau, Madeleine-Françoise
    - Inventaire après décès: Bonnot, Antoine. Mennecy (Seine-et-Marne) (sic)., 17 novembre 1849
      inventaire après décès; Mennecy (Essonne); Bonnot, Antoine
    - Inventaire après décès: Blanck, Stéphanie. Avennelle, Paul (épouse de). Saint Jacques (rue), n° 211., 4 décembre 1849
      Décédée le 6 juin 1849.
      inventaire après décès; Saint-Jacques (rue); Blanck, Stéphanie; Avennelle, Paul
    - Inventaire après décès: Barras, Adélaïde-Joséphine. Tissier, Pierre-Joseph (épouse de). Saint Martin (rue), n° 2. Décédée le 19 novembre 1849., 19 décembre 1849
      inventaire après décès; Saint-Martin (rue); Barras, Adélaïde-Joséphine; Tissier, Pierre-Joseph
    - Inventaire après décès: Cochois, Bertrand. Taranne (rue), n° 7., 20 décembre 1849
      Décédé le 11 mai 1849.
      inventaire après décès; Taranne (rue); Cochois, Bertrand
    - Inventaire après décès: Vincent-Saint-Hilaire, François-Guillaume. Bondy (rue de), n° 68., 27 décembre 1849
      Décédé le 12 décembre 1849.
      inventaire après décès; Bondy (rue de); Vincent-Saint-Hilaire, François-Guillaume
    - Inventaire après décès: Lesergeant d'Hendecourt, Valentine-Marie-Claudine. Varennes (rue de), n° 41. Décédée le 10 novembre 1849., 30 janvier 1850
      inventaire après décès; Varenne (rue de); Lesergeant d'Hendecourt, Valentine-Marie-Claudine
    - Inventaire après décès: Thuillier, Honoré. Cherche Midi (rue du), n° 86. Décédé le 21 janvier 1850., 4 février 1850
      inventaire après décès; Cherche-Midi (rue du); Thuillier, Honoré
    - Inventaire après décès: Grignon, Marie-Louise. Bouchard, Jean-Michel (veuve de). Austerlitz (rue d'), n° 24. Décédée le 16 février 1850., 23 février 1850
      inventaire après décès; Austerlitz (rue d'); Grignon, Marie-Louise; Bouchard, Jean-Michel
    - Inventaire après décès: Levaillant de Beaulieu, Françoise-Félicité. Cybo, Jean (veuve de). Saint André des Arts (rue), n° 52. Décédée le 30 janvier 1850., 27 février 1850
      inventaire après décès; Saint-André-des-Arts (rue); Levaillant de Beaulieu, Françoise-Félicité; Cybo, Jean
    - Inventaire après décès: Potel, Pierre-Casimir. Vaugirard (rue de), n° 39. Décédé le 31 décembre 1849., 6 mars 1850
      inventaire après décès; Vaugirard (rue de); Potel, Pierre-Casimir
    - Inventaire après décès: Gerault, Jean-Alexandre. Petit Bourbon (rue du), n° 7. Saint Sulpice. Décédé le 26 décembre 1849., 8 mars 1850
      inventaire après décès; Petit-Bourbon (rue du); Saint-Sulpice (place); Gérault, Jean-Alexandre
    - Inventaire après décès: Strasbach, Joseph-Nicolas. Dragon (rue du), n° 28. Décédé le 14 mars 1850., 3 avril 1850
      inventaire après décès; Dragon (rue du); Strasbach, Joseph-Nicolas
    - Inventaire des biens dépendants de la communauté entre Pluviôse Benjamin Begis, et Sophie Emelie Copin, son épouse, rue Mazagran, n° 22., 10 avril 1850
      inventaire; Mazagran (rue de); Begis, Pluviôse Benjamin; Copin, Sophie Emelie
    - Inventaire après décès: Lacronique, Eugénie-Virginie. Bourbon Villeneuve (rue), n° 40. Décédée le 26 janvier 1850, rue Saint Denis, n° 110., 24 avril 1850
      9 août 1850, notoriété.
      inventaire après décès; notoriété; Bourbon-Villeneuve (rue de); Lacronique, Eugénie-Virginie
    - Inventaire après décès: Darras, Aquiline. Bonin, Simon-Jean (épouse de). Petit Bourbon (rue du), n° 7. Saint Sulpice. Décédée le 22 août 1847., 27 avril 1850
      inventaire après décès; Petit-Bourbon (rue du); Saint-Sulpice (place); Darras, Aquiline; Bonin, Simon-Jean
    - Inventaire après décès: Sottas, Jules. Université (rue de l'), n° 65. Décédé le 17 février 1850., 1er mai 1850
      inventaire après décès; Université (rue de l'); Sottas, Jules
    - Inventaire après décès: Marjolin, Jean-Nicolas. Neuve Saint Augustin (rue), n° 69. Décédé le 4 mars 1850., 6 mai 1850
      inventaire après décès; Neuve-Saint-Augustin (rue); Marjolin, Jean-Nicolas
    - Inventaire après décès: Bérenger, Louis-Antoine. Enfer (rue d'), n° 12. Décédé le 6 mai 1850., 23 mai 1850
      inventaire après décès; Enfer (rue d'); Bérenger, Louis-Antoine
    - Inventaire après décès: Grandidier, Elisabeth. Neuve Sainte Geneviève (rue), n° 26. Décédée le 25 décembre 1849., 31 mai 1850
      inventaire après décès; Neuve-Sainte-Geneviève (rue); Grandidier, Elisabeth
    - Inventaire après décès: Fremont, Alexandre-Marie. Clignancourt (chaussée de), n° 72. Montmartre. Décédé le 15 juin 1850., 21 juin 1850
      inventaire après décès; Montmartre (ancienne commune); Frémont, Alexandre-Marie
    - Inventaire après décès: Pinard, Louise. Dupre, Jean-Baptiste (épouse de). Fontaine du But (rue de la), n° 4. Décédée le 3 septembre 1849., 1er juillet 1850